臺灣臺中地方法院民事裁定            100年度家聲字第230號
聲  請  人  蘭秋明
相  對  人  鍾麗霞
上列聲請人聲請裁定認可（大陸地區民事確定判決）事件，本院
裁定如下：
    主  文
在大陸地區作成之江西省瑞金市人民法院（二００九）瑞民一初
字第六八四號民事判決書（於民國九十九年四月五日生效），應
予認可。
聲請程序費用由相對人負擔。
    理  由
一、(一)按在大陸地區作成之民事確定判決、民事仲裁判斷，不違
    背臺灣地區公共秩序或善良風俗者，得聲請法院裁定認可。
    前項經法院裁定認可之裁判或判斷，以給付為內容者，得為
    執行名義。前二項規定，以在臺灣地區作成之民事確定裁判
    、民事仲裁判斷，得聲請大陸地區法院裁定認可或為執行名
    義者，始適用之，臺灣地區與大陸地區人民關係條例第七十
    四條定有明文。(二)復按夫妻之一方，有民法一千零五十二條
    第一項各款以外之重大事由，難以維持婚姻者，夫妻之一方
    得請求離婚，民法第一千零五十二條第二項定有明文。
二、本件聲請意旨略以：相對人為大陸地區人士，兩造於民國九
    十一年五月二十八日結婚。嗣因故不合，相對人對聲請人向
    大陸地區人民法院訴請離婚，於九十八年十一月三十日經大
    陸地區江西省瑞金市人民法院以（二００九）瑞民一初字第
    六八四號民事判決准相對人與聲請人離婚，且該判決已於九
    十九年四月五日確定生效。因上開大陸地區作成之確定民事
    判決，並未違反臺灣地區公共秩序或善良風俗，為此聲請裁
    定認可上開確定民事判決等語。
三、查：(一)聲請人主張：其與相對人於九十一年五月二十八日在
    大陸地區登記結婚，嗣後兩造因故不合，相對人對聲請人向
    大陸地區江西省瑞金市人民法院請求判決離婚，經該院獲准
    離婚，該判決書已確定生效之事實，業據聲請人提出之大陸
    地區江西省瑞金市人民法院（二００九）瑞民一初字第六八
    四號民事判決書、生效證明、經財團法人海峽交流基金會認
    證之公證書、戶籍謄本為證。聲請人所提出之前揭財團法人
    海峽交流基金會對於在大陸地區製作之文書所為之驗證，依
    臺灣地區與大陸地區人民關係條例第七條之規定，應推定上
    開民事判決書為真正。綜依前揭事證以觀，堪認聲請人之主
    張為真實。(二)上開民事判決就判決離婚所依事實及適用之法
    律，經核與民法第一千零五十二條第二項：「有前項以外之
    重大事由，難以維持婚姻者，夫妻之一方得請求離婚」之精
    神相符，並無違背臺灣地區公共秩序或善良風俗。(三)依大陸
    地區最高人民法院所頒布「最高人民法院關於人民法院認可
    台灣地區有關法院民事判決的規定（自八十七年五月二十六
    日起施行）」與「最高人民法院關於人民法院認可台灣地區
    有關法院民事判決的補充規定（自九十八年五月十四日起施
    行）」，可知在臺灣地區作成之民事確定裁判，亦得聲請大
    陸地區人民法院裁定認可。(四)綜上所述，本件聲請人之聲請
    核與臺灣地區與大陸地區人民關係條例第七十四條第一項、
    第三項之規定相符，為有理由，應予認可。
四、依非訟事件法第二十一條第二項，民事訴訟法第九十五條、
    第七十八條，裁定如主文。
中    華    民    國   100    年    7     月    19    日
                  家事法庭    法  官  唐敏寶
以上正本係照原本作成。
如對本裁定抗告須於裁定送達後十日內向本院提出抗告狀（需附
繕本）。
中    華    民    國   100    年    7     月    19    日
                              書記官  丁文宏